【裁判字號】    99,審附民,457
【裁判日期】    991111
【裁判案由】    偽造文書等
【裁判全文】
臺灣高雄地方法院刑事附帶民事訴訟判決
原      告  靖禾貿易有限公司
法定代理人  甲○○
訴訟代理人  姜禮增律師
被      告  庚○○
            乙○○
            丙○○
            丁○○
            戊○○
            寅○○
            己○○
            臺灣金融資產服務股份有限公司
兼 上 一人
法定代理人  陳文宗
被      告  景立資產管理有限公司
兼 上 一人
法定代理人  辛○○
被      告  兆豐國際商業銀行股份有限公司
兼 上 一人
法定代理人  子○○
被      告  彰化商業銀行股份有限公司
兼 上 一人
法定代理人  癸○○
被      告  第一商業銀行股份有限公司
兼 上 一人
法定代理人  丑○○
被      告  台灣銀行股份有限公司
兼 上 一人
法定代理人  壬○○
上列被告因99年度審自字第32號偽造文書等案件，經原告提起附
帶民事訴訟，請求損害賠償，本院判決如下：
    主  文
原告之訴駁回。
    事  實
一、原告聲明：
    求為判決：(一)確認被告臺灣金融資產服務股份有限公司（下
    稱臺金公司）98年度聯債拍乙字第1 號債權標售事件所為被
    告景立資產管理有限公司（下稱景立公司）得標之標售無效
    ；(二)確認被告景立公司與被告兆豐國際商業銀行股份有限公
    司、彰化商業銀行股份有限公司、第一商業銀行股份有限公
    司、臺灣銀行股份有限公司（下稱聯貸銀行）間就被告臺金
    公司98年度聯債拍乙字第1 號債權標售事件所為之債權買賣
    、交割及讓渡關係均不存在；(三)被告等應連帶給付原告新臺
    幣（下同）2,038,600,000 元正及自起訴狀繕本送達之翌日
    起至清償日止，按年息百分之5 計算之利息。
    其陳述略稱：(一)被告臺金公司係財政部依據「公正第三人認
    可及其公開拍賣程序辦法」核定認可之公正第三人，且係由
    被告聯貸銀行等國內大型公股行庫出資成立之拍賣公司；(二)
    被告庚○○係亞太隆鋼鐵股份有限公司（下稱亞太隆公司）
    負責人；被告辛○○係被告景立公司之名義負責人；被告乙○○、丙○○分別係被告臺金公司總經理、經理，負責執行
    公司拍賣標售業務之人；被告丁○○、戊○○、寅○○、己○○等人分別係聯貸銀行之經理，分別代表聯貸銀行執行拍
    賣標售本案銀行資產業務之簽約代表人；(三)被告庚○○、乙○○、丙○○、丁○○、戊○○、寅○○、己○○等7 人均
    明知亞太隆公司實際上並無裝設有包括電弧爐等機器設備存
    在運轉營業，及聯貸債權上下冊等資料內容虛偽不實等事實
    ，詎竟仍蓄意隱瞞、相互勾串，共同意圖為自己及聯貸債權
    銀行等不法之暴利所有，利用渠等均為國內知名大型公股行
    庫，及公正第3 人之地位，於民國98年4 月間以公開拍賣標
    售不法詐騙之方法，由聯貸銀行提供其對亞太隆公司包括電
    弧爐等不實機器設備債權資產之聯貸債權及自貸債權，推由
    臺金公司以98年度聯債拍乙字第1 號債權標售案，提出於市
    場上公開拍售。原告不虞有詐，因此誤信陷於錯誤，參與投
    標，於98年5 月22日以193,000,000 元得標，原告已繳納含
    押標金等合計38,600,000元。因認被告庚○○、乙○○、丙○○、丁○○、戊○○、寅○○、己○○等人與以不法詐騙
    之方法，騙取原告之財產，共同涉犯刑法第339 條第1 項之
    詐欺取財罪；(四)被告聯貸銀行及其代表人等均明知上開原告
    繳納之38,600,000元係詐欺所得之不法贓物，且犯罪所得在
    500 萬元以上，係屬洗錢防制法第3 條第2 項第1 款所列之
    重大犯罪所得，依同法第2 條第2 項規定，未得為掩飾、隱
    匿或收受之洗錢行為，被告即聯貸銀行之現任代表人子○○
    、癸○○、丑○○、壬○○等人，負責執行公司業務，於經
    原告委託律師發函，請其返還上開不法所得38,600,000元及
    賠償損失後，迄今仍置之不理，拒不返還，顯係因執行各該
    銀行之業務而隱匿收受詐騙所得，其主觀上亦有收受上該重
    大犯罪所得贓物之犯意甚明；(五)因依民法第87條第1 項規定
    ，被告臺金公司98年度聯債拍乙字第1 號債權標售事件所為
    被告景立公司得標之標售、被告景立公司與被告聯貸銀行間
    就被告臺金公司98年度聯債拍乙字第1 號債權標售事件所為
    之債權買賣、交割及讓渡關係，均屬無效，為此請求如訴之
    聲明(一)、(二)所示；又原告公司除上開遭詐騙之38,600,000元
    外，損失估達20億元，合計2,038,600,000 元。被告等人均
    係共同侵權行為人，均應連帶負損害賠償責任，為此請求如
    訴之聲明(三)所示等語。
二、被告未為任何聲明或陳述，亦未提出任何書狀。
    理  由
一、按刑事訴訟諭知無罪，免訴或不受理之判決者，對於附帶民
    事訴訟部份應以判決駁回原告之訴，刑事訴訟法第503 條第
    1 項前段定有明文。
二、本件被告被訴偽造文書等一案，業經刑事判決諭知自訴不受
    理在案，根據首揭說明，原告之訴，自應予以駁回。據上論
    斷，應依刑事訴訟法第503 條第1 項前段，判決如主文。
中    華    民    國    99    年    11    月    11    日
              刑事第十庭  審判長法  官  廖建瑜
                                法  官  周佳佩
                                法  官  呂明燕
以上正本證明與原本無異。
如不服本判決應於收受本判決後10日內向本院提出上訴書狀，並
應敘述具體理由，如未敘述上訴理由者，應於上訴期間屆滿後20
日內補提理由書狀於本院（均須按他造當事人之人數附繕本）「
切勿逕送上級法院」。
本判決非對於刑事訴訟之判決有上訴時不得上訴。
中    華    民    國    99    年    11    月    11    日
                                書記官  張琇晴

司法院資訊處製作；財團法人民間司法改革基金會備份。
